【裁判字號】    88,訴,1324
【裁判日期】    890217
【裁判案由】    誣告
【裁判全文】
臺灣臺南地方法院刑事判決                        八十八年度訴字第一三二四號
    公  訴  人  臺灣台南地方法院檢察署檢察官
    被      告  丙○○
右列被告因誣告案件，經檢察官提起公訴 (八十八年度偵字第一二七０八號），本院
判決如左：
    主  文
丙○○意圖他人受刑事處分，向該管公務員誣告，處有期徒刑貳月。
    事  實
一、丙○○於民國八十八年六月二十日晚間與其母親邀請丁○○至台南縣永康市市○○街三七二號住處，洽談車禍和解事宜，嗣因雙方發生互毆情事，丙○○竟意圖
    使丁○○受刑事處分，於八十八年八月二日下午至台灣台南地方法院檢察署誣指
    丁○○私闖民宅，涉有妨害自由罪嫌。
二、案經台灣台南地方法院檢察署檢察官主動偵查起訴。
    理  由
一、訊據被告丙○○矢口否認右開犯行，辯稱丁○○確未受伊及其母親之邀擅自侵入
    伊之住處云云。經查，被害人丁○○於本院八十八年十二月十六日調查中供稱：
    「（是何人邀你進去？）事前是被告邀我去他家，但到時是他媽媽招手要我進去
    。」等語，核與證人乙○○即協助和解之二王里里長於本院八十九年一月十一日
    調查中供稱：「（你八十八年六月二十日是否有去丙○○他家？）有去，是丙○○的媽媽叫我去，約八點多去的，去調解車禍事宜。當時丁○○尚未到。」、「
    我進去時他雙方在，丁○○有帶一個朋友、他的太太及他的小孩。」等語大致相
    符。再者，證人甲○○即被告之母於本院審理中供稱里長是分兩趟來我家，第一
    次他先來瞭解車禍狀況就先回去了，後來我看到丁○○帶人來，我才趕快叫里長
    過來等情，益見被告與其母係事約妥被害人丁○○前來洽談和解事宜後，旋即聯
    絡擔里長之證人乙○○，否則證人乙○○何需先行瞭解車禍狀況以備調解？又被
    害人丁○○果係蓄意擅闖被告住處與之理論，何以攜妻帶子一同前往？亦與常情
    有悖，故被害人丁○○係受被告及其母之邀始進入其住宅無誤。此外，並有台灣
    台南地方法院檢察署檢察官八十八年度偵字第九五七八號不起訴處分書在卷足稽
    。綜上，被告所辯顯係卸責之詞，不足採信，事證明確，被告犯行洵堪認定。
二、核被告丙○○所為，係犯刑法第一百六十九條第一項之誣告罪。爰審酌被告犯罪
    之動機、目的、手段、品行、危害司法威信並致被害人訴訟勞費及犯罪後尚無悔
    悟並飾詞狡辯等一切情狀，量處如主文所示之刑，以資儆懲。
據上論斷，應依刑事訴訟法第二百九十九條第一項前段，刑法第一百六十九條第一項
，判決如主文。
中      華      民      國    八十九    年      二      月     十七     日
                              臺灣臺南地方法院刑事第三庭
                                            法  官  鍾  邦  久
右正本證明與原本無異
如不服本判決，應於判決送達後十日內，向本院提出上訴狀。
                                            書記官  歐  貞  妙
中      華      民      國    八十九    年      二      月     十七     日
附錄本案論罪科刑法條全文：
刑法第一百六十九條第一項：
意圖他人受刑事或懲戒處分，向該管公務員誣告者，處七年以下有期徒刑。


司法院資訊處製作；財團法人民間司法改革基金會備份。
